---
title: Ouderen in Deurne
author: Elias Storms
date: today
lang: nl

toc: true
format: html
embed-resources: true
---

```{r}
#| include: false
source(file = "import.r")
source(file = "grafieken.r")

# https://arelbundock.com/posts/quarto_figures/index.html
knitr::opts_chunk$set(
    out.width = "100%", # enough room to breath
    fig.width = 8,      # reasonable size
    fig.asp = 0.8,
    fig.align = "center" # mostly what I want
)
```

Dit zijn voorlopige aantekeningen in kader van het "Thuis in de Stad" project van Stadskracht (AP Hogeschool).


## Waar wonen ouderen in Deurne?

```{r}
#| include: false
aantal_wijken   <- nrow(d)
aantal_inwoners <- sum(d$bevolking_totaal)
aantal_ouderen  <- sum(d$ouderen_aantal)
perc_ouderen <- aantal_ouderen / aantal_inwoners
```

Zo'n 14 duizend inwoners van Deurne, ofwel 16,5% van de bevolking, is
65 jaar of ouder. In sommige buurten wonen meer ouderen dan in andere.

```{r}
#| label: fig-graf-aantal
#| fig-cap: Aantal ouderen per buurt
#| fig-asp: .75
#| echo: false
g_aantal +
  theme_minimal() +
  theme(panel.grid.major.y = element_blank())
```

```{r}
#| label: fig-kaart-aantal
#| fig-cap: Aantal ouderen per buurt
#| fig-asp: .9
#| echo: false
m_aantal
```

Deze spreiding van ouderen over buurten hangt samen met de ongelijke
verdeling van de algemene bevolking over Deurne. Buurten als
Muggenberg, Gallifort, Conforta en Kronenburg zijn erg dichtbevolkt.

Maar niet alle buurten met veel inwoners tellen ook veel ouderen. Zo
wonen in de buurten Ten Eekhove en Kronenburg meer dan 6400 personen,
maar relatief weinig van hen zijn ouder dan 65 (resp. 9% en 7%).
Ertbrugge en Arena hebben dan weer minder inwoners, maar relatief meer
ouderen (resp. 24 en 20%).

```{r}
#| label: fig-grafiek-samenstelling
#| fig-cap: Ouderen in buurten in Deurne
#| echo: false
g_bevolking_buurt
```



